臺灣雲林地方法院刑事判決
111年度簡上字第1號
上  訴  人  臺灣雲林地方檢察署檢察官
被      告  陳桂林


上列上訴人即被告因毀棄損壞案件，不服本院於中華民國110年1
1月15日之110年度六簡字第177號第一審刑事簡易判決（聲請簡
易判決處刑書案號：110年度偵字第4119號），提起上訴，本院
管轄之第二審合議庭判決如下：
    主      文
上訴駁回。
    犯罪事實及理由
一、本案經本院審理之結果，認第一審簡易判決之認事、用法及
    量刑均無違法或不當，應予維持，犯罪事實、證據及理由之
    記載，均引用如附件所示之第一審簡易判決書及檢察官聲請
    簡易判決處刑書所載。
二、檢察官上訴意旨略以：被告陳桂林身為里長，本應為里民表
    率，僅因細故，即毀損告訴人張慶群（下稱告訴人）之大門
    ，且被告與告訴人未達成和解，而原審僅量處拘役5日之刑
    度，實屬過輕等語。
三、惟查：按關於刑之量定，係實體法上賦予法院得為自由裁量
    之事項，苟已斟酌刑法第57條各款所列情狀，而未逾越法定
    刑度，或濫用其權限，即不得任意指摘為違法，最高法院72
    年台上字第6696號、75年台上字第7033號號判決意旨均可參
    照。且在同一犯罪事實與情節，如別無其他加重或減輕之原
    因，下級審法院量定之刑，亦無過重或失輕之不當情形，則
    上級審法院對下級審法院之職權行使，原則上應予尊重（最
    高法院85年度台上字第2446號判決參照）。準此，本案被告
    經檢察官聲請簡易判決處刑，原審審酌「被告不思以理性方
    式解決糾紛，飲酒後率爾毀損告訴人之大門玻璃，顯然缺乏
    尊重他人財產權之觀念，所為實值非難，且迄未仍與告訴人
    達成和解，賠償告訴人所受之損害，或取得告訴人之原諒。
    惟念及犯後坦承犯行，態度尚可，暨其犯罪動機、目的、手
    段，其於警詢時自陳教育程度為國中畢業、職業為新光里里
    長、家庭經濟狀況小康等一切情狀」，因而依法判處拘役5
    日，如易科罰金，以新臺幣1000元折算1 日，其認事用法均
    無違誤，量刑亦屬妥適。又被告與告訴人未達成和解，迄今
    未賠償告訴人損害乙節，原審於量刑時已有考慮上情，可參
    上述，且本案大門玻璃修理費用非鉅，尚難遽認有量刑過輕
    之情形，至告訴人所指訴其精神、生活是否受有損害及是否
    已獲得賠償，乃屬民事問題，自難徒以此指摘原審判決有何
    違法失當之處，是原審依法判決，並未逾越法定刑度或濫用
    其權限，經核並無違誤。從而，檢察官提起本件上訴，難謂
    有理由，應予駁回。
四、被告經合法傳喚，無正當理由不到庭，爰依刑事訴訟法第45
    5條之1第3項準用同法第371條之規定，不待其陳述，逕行判
    決。　　
據上論斷，依刑事訴訟法第455條之1第1項、第3項、第371條、
第373條、第368條，判決如主文。
本案經檢察官江金星提起公訴，檢察官姜智仁提起上訴，檢察官
蔡如琳到庭執行職務。 　　
中　　華　　民　　國　　111 　年　　4 　　月　　13　　日
                  刑事第三庭  審判長法  官  吳基華
                                    法  官  蘇珈漪
                                    法  官  蔡美華
以上正本證明與原本無異。
不得上訴。
中　　華　　民　　國　　111 　年　　4 　　月　　13　　日
                                    書記官  陳智仁
附件、
臺灣雲林地方法院刑事簡易判決
110年度六簡字第177號
聲　請　人　臺灣雲林地方檢察署檢察官
被　　　告　陳桂林　男　(民國00年00月00日生)
　　　　　　　　　　身分證統一編號：Z000000000號
　　　　　　　　　　住雲林縣○○鎮○○里00鄰○○路00號
上列被告因毀損案件，經檢察官聲請以簡易判決處刑（110年度
偵字第4119號），本院判決如下：
    主  文
陳桂林犯毀損他人物品罪，處拘役伍日，如易科罰金，以新臺幣
壹仟元折算壹日。
    事實及理由
一、本案犯罪事實及證據，均引用檢察官聲請簡易判決處刑書之
    記載（如附件）。
二、核被告所為，係犯刑法第354 條之毀損他人物品罪。審酌被
    告不思以理性方式解決糾紛，飲酒後率爾毀損告訴人之大門
    玻璃，顯然缺乏尊重他人財產權之觀念，所為實值非難，且
    迄未仍與告訴人達成和解，賠償告訴人所受之損害，或取得
    告訴人之原諒。惟念及犯後坦承犯行，態度尚可，暨其犯罪
    動機、目的、手段，其於警詢時自陳教育程度為國中畢業、
    職業為新光里里長、家庭經濟狀況小康等一切情狀，量處如
    主文所示之刑，並諭知易科罰金之折算標準。至供被告犯本
    件毀損罪所用之馬鈴薯，並未扣案，又非違禁物，且於日常
    生活容易再取得，欠缺犯罪預防之有效性，堪認無刑法上之
    重要性，復無積極證據足認現尚存在，亦無必予沒收之必要
    ，爰不予宣告沒收，附此敘明。
三、依刑事訴訟法第449 條第1 項前段、第454 條第2 項，刑法
    第354 條、第41條第1 項前段，刑法施行法第1 條之1 第1
    項，判決如主文。
四、如不服本件判決，得自收受送達之日起20日內，表明上訴理
    由，向本庭（雲林縣○○市○○路00號）提起上訴。
中　　華　　民　　國　　110 　年　　11　　月　　15　　日
 　　　  　　　　 斗六簡易庭
                                  法  官　陳定國
以上正本證明與原本無異。 
中　　華　　民　　國　　110 　年　　11　　月　　15　　日
                                  書記官  黃鷹平
附錄本案論罪科刑法條：
中華民國刑法第354條
毀棄、損壞前二條以外之他人之物或致令不堪用，足以生損害於
公眾或他人者，處 2 年以下有期徒刑、拘役或 1 萬 5 千元以
下罰金。
臺灣雲林地方檢察署檢察官聲請簡易判決處刑書
                                     110年度偵字第4119號
　　被　　　告　陳桂林　男　60歲（民國00年00月00日生）
　　　　　　　　　　　　住雲林縣○○鎮○○里○○路00號
　　　　　　　　　　　　國民身分證統一編號：Z000000000號
上列被告因毀棄損壞案件，業經偵查終結，認宜聲請以簡易判決
處刑，茲將犯罪事實及證據並所犯法條分敘如下：
        犯罪事實
一、陳桂林與張慶群因有嫌隙，竟基於毀損之犯意，於民國110
    年5月17日18時50分許，前往張慶群位在雲林縣○○鎮○○里○○
    路00號住處，持1袋馬鈴薯（約10顆）砸向張慶群住處大門
    ，以致大門玻璃破碎，足以生損害於張慶群。
二、案經張慶群訴由雲林縣警察局斗南分局報告偵辦。
        證據並所犯法條
一、上揭犯罪事實，業據被告陳桂林於警詢時坦承不諱，核與告
    訴人張慶群於警詢時所指訴之情節相符，並有監視器翻拍、
    現場照片共8張附卷可稽，足認被告自白與事實相符，其犯
    嫌堪以認定。
二、核被告所為，係犯刑法第354條之毀損罪嫌。
三、依刑事訴訟法第451條第1項聲請逕以簡易判決處刑。
　　此　致
臺灣雲林地方法院
中　　華　　民　　國　 110　　年　　7 　　月　　14　　日
　　　　　　　　　　　　　　檢察官  江  金  星
本件證明與原本無異。
中　　華　　民　　國　 110　　年　　7 　　月　　19　　日
                            書記官  孫  南  玉
附錄所犯法條：
中華民國刑法第354條
毀棄、損壞前二條以外之他人之物或致令不堪用，足以生損害於
公眾或他人者，處 2 年以下有期徒刑、拘役或 1 萬 5 千元以
下罰金。